【裁判字號】    98,易,2495
【裁判日期】    981015
【裁判案由】    竊盜
【裁判全文】
臺灣臺中地方法院刑事判決              98年度易字第2495號
公  訴  人  臺灣臺中地方法院檢察署檢察官
被      告  乙○○
                    現另案在臺灣臺中監獄臺中分監執行
上列被告因竊盜案件，經檢察官提起公訴（九十八年度偵字第一
五二一六號），本院判決如下：
    主  文
乙○○犯竊盜罪，累犯，處有期徒刑伍月，如易科罰金，以新臺
幣壹仟元折算壹日。扣案之機車鑰匙壹支，沒收之。
    事  實
一、乙○○於民國九十三年間因竊盜案件，經臺灣士林地方法院
    以九十三年度易字第九五０號判決處以有期徒刑四月確定，
    並於九十四年七月十八日執行完畢出監，未能悔改，於九十
    八年五月二十三日上午五時許，行經臺中縣大雅鄉○○路○
    段五十六號前，見甲○○所有之車牌號碼ＫＹＸ-875號重型
    機車未鎖上大鎖，竟趁無人看管之際，基於自己不法所有之
    意圖，以其自備之機車鑰匙插入上開機車鑰匙孔內後，發動
    該車騎乘而竊取得逞。嗣於九十八年六月六日下午三時五十
    分許，為警在臺中縣大雅鄉○○路○段三十九號查獲該竊得
    之機車，並扣得用以竊取上開機車之機車鑰匙一支。
二、案經臺中市警察局第四分局報告臺灣臺中地方法院檢察署檢
    察官偵查起訴。
    理  由
一、按被告以外之人於審判外之陳述，雖不符前四條之規定（即
    刑事訴訟法第一百五十九條之一至同條之四），而經當事人
    於審判程序同意作為證據，法院審酌該言詞陳述或書面陳述
    作成時之情況，認為適當者，亦得為證據；當事人、代理人
    或辯護人於法院調查證據時，知有第一五九條第一項不得為
    證據之情形，而未於言詞辯論終結前聲明異議者，視為有前
    項之同意，刑事訴訟法第一百五十九條之五定有明文。本件
    就卷附之臺中市警察局第四分局扣押物品目錄表一紙、贓物
    認領保管單一紙、臺中市警察局車輛尋獲電腦輸入單一紙、
    現場照片八張以及被害人甲○○於司法警察詢問時之證述，
    被告及檢察官皆未對證據能力有所爭執，且迄於言詞辯論終
    結前，均未主張有刑事訴訟法第一百五十九條第一項不得為
    證據之情形，是應認已同意上開證據均得作為證據，且經本
    院斟酌後，認無不適當之情形，應認本案調查之上開證據均
    有證據能力，合先敘明。
二、訊據被告乙○○就上開竊盜犯行於司法警察詢問及本院審理
    時均坦承不諱，核與被害人甲○○於司法警察詢問時之證述
    情節相符，並有臺中市警察局第四分局扣押物品目錄表一紙
    、贓物認領保管單一紙、臺中市警察局車輛尋獲電腦輸入單
    一紙、現場照片八張在卷可資佐證，足認被告自白與事實相
    符，應堪採信。本件事證明確，被告竊盜犯行洵堪認定，應
    依法論科。
三、核被告所為，係犯刑法第三百二十條第一項竊盜罪。乙○○
    前於民國九十三年間因竊盜案件，經臺灣士林地方法院以九
    十三年度易字第九五０號判決處以有期徒刑四月確定，並於
    九十四年七月十八日執行完畢，有臺灣高等法院被告前案紀
    錄表一份附卷可稽，其於有期徒刑執行完畢後，茲於五年以
    內再故意犯本件有期徒刑以上之罪，依刑法第四十七條第一
    項之規定，論以累犯，加重其刑。爰審酌被告素行不佳，復
    恣意竊取他人財物，惟犯後尚能坦承犯行，亦表悔意之犯後
    態度等一切情狀，分別量處如主文所示之刑，並諭知易科罰
    金之折算標準。另扣案之機車鑰匙一支，係屬被告所有供犯
    罪所用之物，業據被告供陳在卷，爰依法宣告沒收。
據上論斷，應依刑事訴訟法第二百九十九條第一項前段，刑法第
三百二十條第一項、第四十一條第一項、第四十七條第一項、第
三十八條第一項第二款、第三項，刑法施行法第一條之一，判決
如主文。
本案經檢察官陳永豐到庭執行職務
中    華    民    國    98    年    10    月    15    日
                  刑事第十三庭  法  官  劉邦繡
以上正本證明與原本無異。
如不服本判決應於收受判決後十日內向本院提出上訴書狀，並應
敘述具體理由；其未敘述上訴理由者，應於上訴期間屆滿後二十
日內向本院補提理由書（均須按他造當事人之人數附繕本）「切
勿逕送上級法院」。
                                書記官  何俞瑩
中    華    民    國    98    年    10    月    15    日
附錄論罪科刑法條
中華民國刑法第320條
（普通竊盜罪、竊佔罪）
意圖為自己或第三人不法之所有，而竊取他人之動產者，為竊盜
罪，處5  年以下有期徒刑、拘役或 5 百元以下罰金。
意圖為自己或第三人不法之利益，而竊佔他人之不動產者，依前
項之規定處斷。
前二項之未遂犯罰之。


司法院資訊處製作；財團法人民間司法改革基金會備份。
